臺灣高雄地方法院刑事判決　　　　　　　 94年度易字第837號
公　訴　人　臺灣高雄地方法院檢察署檢察官
被　　　告　乙○○
上列被告因傷害案件，經檢察官提起公訴（93年度偵字第22450號）
，本院判決如下：
    主  文
乙○○傷害人之身體，處拘役參拾伍日，如易科罰金，以參佰元
折算壹日。
    事  實
一、乙○○於民國93年6 月19日0 時45分許，在高雄縣旗山鎮北
    山巷17號前，因故對丁○○○不滿，竟基於傷害之犯意，徒
    手拉扯丁○○○頭髮，並將其推倒於地，致丁○○○受有左
    前額腫痛、擦傷0.8 公分乘以0.5 公分、左頸部腫痛、擦傷
    5.5 公分乘以0.5 公分、及1.8 公分乘以0.8 公分、右前臂
    腫痛、擦傷0.5公分乘以0.5公分等之傷害。
二、案經丁○○○訴由高雄縣政府警察局旗山分局報請臺灣高雄
    地方法院檢察署檢察官偵查起訴。
    理  由
壹、程序方面
一、關於供述證據之部分：
    按被告以外之人（含被害人、告訴人、證人、共同被告等）
    於審判外之言詞，係屬傳聞證據，原則上並無證據能力，刑
    事訴訟法第159 條第1 項定有明文。雖同法第159 條之1 第
    2 項規定，被告以外之人於偵查中向檢察官所為之陳述，除
    顯有不可信之情況者外，得為證據，然證人依法應具結而未
    具結者，其證言不得作為證據，同法第158 條之3 亦有明文
    。被告以外之人於偵查中向檢察官之陳述，性質上仍屬傳聞
    證據，雖檢察官向被告以外之人所取得之陳述，原則上均能
    遵守法律規定，不致違法取供，其可信性極高，故法律規定
    除顯有不可信之情況者外，得為證據，惟仍應依法具結，始
    有證據能力，本件告訴人丁○○○於警詢及檢察官偵查中之
    陳述，屬審判外之陳述，而證人丙○○於警詢之陳述亦屬審
    判外之陳述，茲被告於本院審理時既爭執該告訴人在警詢時
    之陳述並不實在，本院認渠等在警詢時之陳述，應無證據能
    力，而丙○○於警詢之陳述亦未具有特別憑信性，亦無證據
    能力，自不待言。至告訴人丁○○○在檢察官偵查中之陳述
    ，被告亦加以否認，因丁○○○並未依證人規定具結，依上
    開說明，自無證據能力。至於證人甲○○偵查中則已具結，
    且無顯有不可信之情況，其證言即有證據能力，應予明。
二、關於驗傷診斷書之證據能力：
  (一)按被告以外之人於審判外之言詞或書面陳述，除法律有規定
    者外，不得作為證據，刑事訴訟法第159 條第1 項定有明文
    ；又當事人、代理人或辯護人於法院調查證據時，知有第
    159 條第1 項不得為證據之情形，而未於言詞辯論終結前聲
    明異議者，視為有前項之同意，同法第159 條之5 第2 項亦
    有明文。
  (二)告訴人於本案提出之重安醫院驗傷診斷書，性質上係診斷之
    醫師所為之書面陳述，為告訴人於上開衝突後，當日即前往
    該醫院就診治療，負責為告訴人診斷傷勢之醫師，依其所見
    所為之證明文書，其本質乃為被告以外之人於審判外之書面
    陳述，依刑事訴訟法第159 條第1 項之規定，不具證據能力
    ；且前述證據性質上雖為從事業務之人於業務上所製作之證
    明文書，但既為針對本件個案作成，即與刑事訴訟法第15 9
    條之4 第2 款所示，乃通常業務過程不間斷、有規律而準確
    之記載，且有其他業務人員足以校對其正確性，無預見日後
    可能會被提供作為證據之偽造動機之例行性業務文書有間（
    該條款立法理由參照），即非刑事訴訟法第159 條之4 第2
    款所謂得成為傳聞例外之業務文書，而不能依此規定取得證
    據能力。惟經被告於本院審理時未否認得作為證據，而本院
    審酌前述書面陳述，自外部觀之，乃醫師基於專業知識所作
    成，且未敘述本件案發經過等事實，僅就其觀察所得之傷勢
    作紀錄，具有相當之中立性，是其作成過程並無不適當之情
    形；又對於「告訴人曾因某衝突後受有前開傷害」之待證事
    實，具有相當之關聯性，是本院認依刑事訴訟法第159 條之
    5 第1 項之規定，前述重安醫院診斷證明書，既經被告同意
    作為證據使用，且無任何不適當作為證據之情形，依刑事訴
    訟法第159 條之5 第1 項之規定，該診斷證明書在證明「告
    訴人確實於與被告衝突之過程中受有傷害」之範圍內具有證
    據能力。
三、關於通聯紀錄之證據能力：
  (一)通聯紀錄係指行動電話為完成通訊作業所生之一切資訊紀錄
    ，其形式可能以電磁紀錄之方式儲存於電信業者之資料庫或
    其他媒介中，亦得透過電腦周邊設備將之列印或傳真成為文
    書資料；其設計目的原本係電信業者為便於核算帳務及判斷
    是否發生不合理使用該系統門號（防制盜拷）所作成之記錄
    。通聯紀錄依申請者調閱目的不同，可分為「單向通聯」（
    僅調閱受話或發話通聯）及「雙向通聯」（同時調閱受話及
    發話通聯）二種，其記載之資料項目大致包括：類別（表示
    該筆紀錄為發話或受話）、國碼（地區別）、發話方、受話
    方、日期（記載該筆通聯發生日期）、通話時間（記載該次
    通話起迄時間）、通話秒數、起始及結束之基地台、基地台
    方位角及行動電話序號等項。通聯紀錄乃電腦設備機械性地
    、本於電磁紀錄內容所製作之書面，顯與人之供述證據無涉
    ，其性質應屬通常業務過程所須製作之紀錄文書。
  (二)本件被告所使用之0000000000號之行動電話，業經公訴人向
    該門號所屬之電信業者調取其雙向通聯紀錄，如前所述，其
    性質屬通常業務過程所須製作之文書，並無不可信之情況，
    依刑事訴訟法第159 條之4 第2 款規定，應有證據能力。
貳、實體方面
一、訊據被告乙○○矢口否認有何傷害犯行，其於偵查中先稱：
    （問：93年6 月19日凌晨你在何處？）在家中；嗣改稱：93
    年6 月18日晚上我有到新化找朋友丙○○，談到93年6 月19
    日凌晨一點多才返家；於本院則辯稱：沒有傷害丁○○○，
    當天是有外出，沒有到旗山或是美濃，當天也沒有看到甲○○云云。經查：
  (一)被告於93年6 月19日0 時45分許，在高雄縣旗山鎮北山巷17
    號案外人甲○○屋前，因故拉扯告訴人丁○○○頭髮及將之
    推倒於地等情，業據告訴人於本院以證人身分結證稱：她是
    在甲○○家前面打我，我是那天晚上11點左右去那邊與甲○○談事情，甲○○就在他家騎樓下與我談事情，乙○○她坐
    在旁邊，她也在騎樓前面的廣場坐在那邊聽我們談事情…談
    完之後，他們家那邊有一點斜坡，我要下去請他帶我到街上
    開我的車，我就扶著他的肩膀，後來乙○○有進去裡面，又
    突然防不勝防跑出來抓我的頭髮，甲○○他夾在中間，我的
    頸部、額頭都因為她抓我而受傷，她又把我推倒在樹下，我
    也有抓她的頭髮要她放手等語（見本院94年8 月16日審判筆
    錄第2 、3 頁），其供述清楚明確，而告訴人於93年6月19
    日當日確實受有左前額擦傷、左頸部擦傷及右前臂擦傷之傷
    害等，亦有重安醫院93年6 月19日（重）字第93041 號驗傷
    診斷書乙紙附卷足憑（見警卷第4 頁），其所載傷勢亦與告
    訴人上揭指證情節相符，自可採信。而告訴人與被告素無怨
    隙，自無故予誣陷之理，其證詞自得採為認定被告犯罪之證
    據。
  (二)次查，被告乙○○案發時確係使用0000000000號之行動電話
    ，業據其於本院審理時自承無誤；經公訴人向該門號所屬之
    電信業者即中華電信股份有限公司函調該行動電話93年6 月
    18日至同年月19日之雙向通聯紀錄，自該紀錄顯示00000000
    00號電話於93年6 月18日23時10分38秒於高雄縣旗山鎮受話
    （基地台位於高雄縣旗山鎮○○○路16號4 樓頂），及於翌
    日7 時54分54秒、7 時57分51秒分別於高雄縣旗山鎮發話（
    發話基地台同上），有該通聯紀錄在卷可稽（見偵查卷第22
    至25頁），足證被告於案發前一日23時許及案發日7 時54分
    、7 時57分確實身處高雄縣旗山鎮，是其所辯案發當天未到
    旗山云云，已不足採；又被告既於案發前一日23時許及案發
    日7 時54分、7 時57分均身處高雄縣旗山鎮，參以被告自承
    案發當時人在台南家中，其台南居住處所既位於台南縣新化
    鎮，距高雄縣旗山鎮有相當之距離，衡諸常情，被告應無於
    案發日凌晨往返於旗山及新化間之必要，況被告係辯稱案發
    時其人在家中或到新化找朋友丙○○，並否認曾至旗山，證
    諸上揭通聯紀錄，被告所辯，全無可採，而案發時間其人確
    實在旗山，則應可確信。
  (三)至於證人甲○○於偵查中雖供述：當天我外出打工不在家，
    沒有看見被告打告訴人云云，然與本院上開調查之事證不符
    ，應屬迴護被告之詞而不足信。綜合上述，被告否認犯行，
    並無可採；本件事證明確，被告傷害犯行堪以認定。
二、核被告乙○○所為，係犯刑法第277條第1項之傷害罪。爰審
    酌被告僅因細故便出手抓傷告訴人及將之推倒受傷，顯然對
    於他人之人格未予尊重，並參以被告否認犯行，犯後態度不
    佳，又迄今未與告訴人達成和解，難謂有悔悟之心，然念其
    素行良好，有台灣高等法院被告前案紀錄表在卷可參等等一
    切情狀，爰量處如主文所示之刑，併諭知易科罰金之折算標
    準，以示懲儆。
三、至公訴人於本案起訴書「證據並所犯法條」三所引「依刑事
    訴訟法第451 條第1 項聲請逕以簡易判決處刑」，應為「依
    刑事訴訟法第251 條第1 項提起公訴」之誤，併此敘明。
據上論斷，應依刑事訴訟法第299條第1項前段、刑法第277條第1
項、第41條第1項前段，罰金罰鍰提高標準條例第1條前段、第2
條，判決如主文。
中　　華　　民　　國　　94　　年　　8　　月　　30　　日
                    刑事第四庭  審判長法　官  簡志瑩
                                      法　官  呂憲雄
                                      法　官  李  蓓
以上正本證明與原本無異。
如不服本判決，應於收受送達後10日內向本院提出上訴書狀（應
附繕本）。
中　　華　　民　　國　　94　　年　　9 　　月　　2 　　日
　　　　　　　　　　　　　　　　　　  書記官  何慧娟
附錄本判決論罪科刑法條：
刑法第277條條第1項
傷害人之身體或健康者，處3 年以下有期徒刑、拘役或1000元以
下罰金。
